臺灣板橋地方法院民事裁定          100年度消債更字第203號
聲  請  人  許瓊方
上列當事人因消費者債務清理事件聲請更生，本院裁定如下：
    主    文
債務人許瓊方自中華民國一百年十月十八日下午五時起開始更生
程序。
命司法事務官進行本件更生程序。
    理    由
一、按債務人不能清償債務或有不能清償之虞，且無擔保或無優
    先權之債務總額未逾新臺幣一千二百萬元者，於法院裁定開
    始清算程序或宣告破產前，得向法院聲請更生。法院開始更
    生程序之裁定，應載明其年、月、日、時，並即時發生效力
    ，消費者債務清理條例（下稱消債條例）第3條、第42條第1
    項、第45條第1項定有明文。次按依消債條例第3條規定債務
    人不能清償或有不能清償之虞，即得聲請更生，並未以履行
    金融機關之協商條件有困難為要件，況債務人是否同意協商
    條件，乃債務人之自由，且此時債務人聲請更生仍有其利益
    ，即進入更生後，債務人縱依金融機構所提之每月清償金額
    提更生方案，依據該條例第53條第2項第3款之規定，債務人
    於6年或8年後即可債務消滅，毋庸清償至12年6 月，應讓債
    務人有早日解脫債務之機會，立法意旨甚明（臺灣高等法院
    暨所屬法院97年法律座談會民事類提案第46號民國97年11月
    12日決議參照）。
二、本件聲請人即債務人向本院聲請更生，主張其有不能清償債
    務之虞情事，債務總金額為新臺幣（下同）7,919,376 元，
    於消債條例施行後，於98年3 月間曾與最大債權金融機構台
    新商業銀行股份有限公司（下稱台新銀行）協商成立，並經
    臺灣臺北地方法院98年度消債核字第7850號民事裁定，就聲
    請人與台新銀行間之債務清償方案予以認可，嗣聲請人雖依
    約自98年4月10日開始繳款，惟其尚有民間債務，並自100年
    4月5日起遭強制執行薪資所得1/3 ，且尚須獨自撫養其子，
    致生活陷於困難，無力繼續繳款，於100年3月10日繳款24期
    後毀諾，而其無擔保或無優先權之債務總額未逾1,200 萬元
    ，復未經法院裁定開始清算程序或宣告破產云云。
三、經查：聲請人主張之上開事實，業據提出財產及收入狀況說
    明書、債權人清冊、臺灣臺北地方法院98年度消債核字第78
    50號民事裁定、前置協商機制協議書、前置協商無擔保債務
    還款分配表暨表決結果、財團法人金融聯合徵信中心查詢當
    事人綜合信用報告前置協商專用債權人清冊、還款計畫、聲
    請人之身分證及健保卡正反面影本、戶籍謄本、勞工保險被
    保險人投保資料表（明細）、聲請人及其父許琳、其母詹月
    娥及其子陳泱佐之財政部國稅局財產歸屬資料清單、98年度
    至99年度綜合所得稅各類所得資料清單、保險單、臺灣臺北
    地方法院99年12月29日北院木99司執正字第118979號執行命
    令、100年3月18日北院木100司執木字第23002號執行命令、
    存摺封面及其內頁、各項收據影本等件附卷為證（見本院卷
    第8頁-第170頁、第234頁-第293頁），堪信屬實。本院審酌
    聲請人現任職於立昌紙業股份有限公司，依其所提財產及收
    入狀況說明書、勞工保險被保險人投保資料表（明細）、玉
    山銀行存摺封面及其內頁、薪資單之記載（見本院卷第8頁-
    第11頁、第30頁、第34頁- 第44頁），聲請人每月平均收入
    約為30,630元，而其每月基本生活所需及子女撫養費，依新
    北市政府公告100 年度下半年（100年7月1日至100年12月31
    日）新北市低收入戶最低生活費每人每月11,832元，及國稅
    局扶養免稅額6,833元計算為18,665 元（計算式：最低生活
    費11,832元+撫養費6,833元＝18,665元），又聲請人主張其
    自100年4月起即被強制執行遭扣薪三分之一云云，業據其提
    出臺灣臺北地方法院99年12月29日北院木99司執正字第1189
    79號執行命令、100年3月18日北院木100司執木字第23002號
    執行命令影本等件附卷為憑（見本院卷第134頁- 第138頁）
    ，且觀台新銀行100年9月20日陳報狀亦記載聲請人於同年4
    月起即未再依約繳款等情（見本院卷第296頁- 第297頁），
    是足認聲請人之收入扣除必要生活支出及扶養費用後僅餘1,
    755元【計算式：每月所得（30,630元÷3×2）-最低生活費
    及撫養費18,665元＝1,755 元】，顯不足清償銀行所提任何
    協商條件方案，故有不能清償債務之情事存在。此外，本件
    復查無消費者債務清理條例第6 條第3項、第8條或第46條各
    款所定駁回更生聲請之事由存在，則債務人聲請更生，應屬
    有據，爰裁定如主文。
四、至於聲請人於更生程序開始後，應另提出足以為債權人會議
    可決或經法院認為公允之更生方案以供採擇，俾免更生程序
    進行至依消費者債務清理條例第61條規定應行清算之程度，
    附此敘明。
中    華    民    國    100   年    10    月    18    日
                  民事第二庭    法  官  吳振富
上為正本係照原本作成。
本件不得抗告。
本裁定已於100年10月18日17時公告。
中    華    民    國    100   年    10    月    18    日
                                書記官  吳語杰